Config:
  hfst:
    Gen: ../../../src/generator-gt-norm.hfst
    Morph: ../../../src/analyser-gt-norm.hfst
  xerox:
    Gen: ../../../src/generator-gt-norm.xfst
    Morph: ../../../src/analyser-gt-norm.xfst
    App: lookup

Tests:

# todo:
#  The were proofread for golden standard by Larisa Ponomareva 2019-10-22
# Then: run analyser, then correct. 


   Pronoun - ачым: # Reflecsive Pronoun 'minä itse / я сам(а)'
     ачым+Pron+Refl+Nom+PxSg1: ачым
     ачым+Pron+Refl+Acc+PxSg1: [ачымӧс, асьӧс]
     ачым+Pron+Refl+Gen+PxSg1: аслам
     ачым+Pron+Refl+Abl+PxSg1: ассим
     ачым+Pron+Refl+Dat+PxSg1: аслым
     ачым+Pron+Refl+Ins+PxSg1: аснам 
     ачым+Pron+Refl+Com+PxSg1: [аскӧттям, аскӧттим]
     ачым+Pron+Refl+Car+PxSg1: [астӧгьям, астӧгйим]
     ачым+Pron+Refl+Cns+PxSg1: ачымла
     ачым+Pron+Refl+Cmpr+PxSg1: ассям
     ачым+Pron+Refl+Ine+PxSg1: асам 
     ачым+Pron+Refl+Ela+PxSg1: ассим
     ачым+Pron+Refl+Ill+PxSg1: асам
     ачым+Pron+Refl+Apr+PxSg1: асланям
     ачым+Pron+Refl+Apr+PxSg1+Comp: асланямжык # Comp muodot eivät esiinny teksteissä
     ачым+Pron+Refl+Egr+PxSg1: ассяням
     ачым+Pron+Refl+Egr+PxSg1+Comp: ассянямжык
     ачым+Pron+Refl+Prl+PxSg1: [асӧттям, асӧттим]
     ачым+Pron+Refl+Prl+PxSg1+Comp: [асӧттямжык, асӧттимжык]
     ачым+Pron+Refl+TerI+PxSg1: [асӧдззам, асӧдззим]
     ачым+Pron+Refl+TerI+PxSg1+Comp: [асӧдззамжык, асӧдззимжык]
     ачым+Pron+Refl+TerII+PxSg1: ачымви
     ачым+Pron+Refl+TerII+PxSg1+Comp: ачымвижык
     ачым+Pron+Refl+AprIne+PxSg1: асланям # Muodot Apr+muut sijamuodot ivät esiinny teksteissä
      ачым+Pron+Refl+AprIne+PxSg1+Comp: [асланямжык, асланьжыкам]
     ачым+Pron+Refl+AprEla+PxSg1: асланьсим
     ачым+Pron+Refl+AprEla+PxSg1+Comp: [асланьсимжык, асланьжыксим]
     ачым+Pron+Refl+AprIll+PxSg1: асланям 
     ачым+Pron+Refl+AprIll+PxSg1+Comp: [асланямжык, асланьжыкам]
     ачым+Pron+Refl+AprEgr+PxSg1: асланьсяням
     ачым+Pron+Refl+AprEgr+PxSg1+Comp: [асланьсянямжык, асланьжыксяням]
     ачым+Pron+Refl+AprPrl+PxSg1: [асланьӧттям, асланьӧттим]    ачым+Pron+Refl+AprPrl+PxSg1+Comp: [асланьӧттямжык, асланьӧттимжык, асланьжыкӧттям, асланьжыкӧттим]
     ачым+Pron+Refl+AprTerI+PxSg1: [асланьӧдззам, асланьӧдззим]
     ачым+Pron+Refl+AprTerI+PxSg1+Comp: [асланьӧдззамжык, асланьӧдззимжык, асланьжыкӧдззам, асланьжыкӧдззим]
     ачым+Pron+Refl+AprTerII+PxSg1: асланямви
     ачым+Pron+Refl+AprTerII+PxSg1+Comp: асланямвижык
 
 
 Pronoun - ачыт: # Reflecsive Pronoun 'sinä itse / ты сам(а)'
     ачыт+Pron+Refl+Nom+PxSg2: ачыт
     ачыт+Pron+Refl+Acc+PxSg2: асьтӧ
     ачыт+Pron+Refl+Gen+PxSg2: аслат
     ачыт+Pron+Refl+Abl+PxSg2: ассит
     ачыт+Pron+Refl+Dat+PxSg2: аслыт
     ачыт+Pron+Refl+Ins+PxSg2: аснат 
     ачыт+Pron+Refl+Com+PxSg2: [аскӧттят, аскӧттит]
     ачыт+Pron+Refl+Car+PxSg2: [астӧгьят, астӧгйит]
     ачыт+Pron+Refl+Cns+PxSg2: ачытла
     ачыт+Pron+Refl+Cmpr+PxSg2: ассят
     ачыт+Pron+Refl+Ine+PxSg2: асат 
     ачыт+Pron+Refl+Ela+PxSg2: ассит
     ачыт+Pron+Refl+Ill+PxSg2: асат
     ачыт+Pron+Refl+Apr+PxSg2: асланят
     ачыт+Pron+Refl+Apr+PxSg2+Comp: асланятжык # Comp muodot eivät esiinny teksteissä
     ачыт+Pron+Refl+Egr+PxSg2: ассянят
     ачыт+Pron+Refl+Egr+PxSg2+Comp: ассянятжык
     ачыт+Pron+Refl+Prl+PxSg2: [асӧттят, асӧттит]
     ачыт+Pron+Refl+Prl+PxSg2+Comp: [асӧттятжык, асӧттитжык]
     ачыт+Pron+Refl+TerI+PxSg2: [асӧдззат, асӧдззит]
     ачыт+Pron+Refl+TerI+PxSg2+Comp: [асӧдззатжык, асӧдззитжык]
     ачыт+Pron+Refl+TerII+PxSg2: ачытви
     ачыт+Pron+Refl+TerII+PxSg2+Comp: ачытвижык
     ачыт+Pron+Refl+AprIne+PxSg2: асланят # Muodot Apr+muut sijamuodot ivät esiinny teksteissä
     ачыт+Pron+Refl+AprIne+PxSg2+Comp: [асланятжык, асланьжыкат]
     ачыт+Pron+Refl+AprEla+PxSg2: асланьсит
     ачыт+Pron+Refl+AprEla+PxSg2+Comp: [асланьситжык, асланьжыксит]
     ачыт+Pron+Refl+AprIll+PxSg2: асланят 
     ачыт+Pron+Refl+AprIll+PxSg2+Comp: [асланятжык, асланьжыкат]
     ачыт+Pron+Refl+AprEgr+PxSg2: асланьсянят
     ачыт+Pron+Refl+AprEgr+PxSg2+Comp: [асланьсянятжык, асланьжыксянят]
     ачыт+Pron+Refl+AprPrl+PxSg2: [асланьӧттят, асланьӧттит]    ачым+Pron+Refl+AprPrl+PxSg2+Comp: [асланьӧттятжык, асланьӧттитжык, асланьжыкӧттят, асланьжыкӧттит]
     ачыт+Pron+Refl+AprTerI+PxSg2: [асланьӧдззат, асланьӧдззит]
     ачыт+Pron+Refl+AprTerI+PxSg2+Comp: [асланьӧдззатжык, асланьӧдззитжык, асланьжыкӧдззат, асланьжыкӧдззит]
     ачыт+Pron+Refl+AprTerII+PxSg2: асланятви
     ачыт+Pron+Refl+AprTerII+PxSg2+Comp: асланятвижык
 
 
 Pronoun - ачыс: # Reflecsive Pronoun 'hän itse / он(а) сам(а)'
     ачыс+Pron+Refl+Nom+PxSg3: ачыс
     ачыс+Pron+Refl+Acc+PxSg3: асьсӧ
     ачыс+Pron+Refl+Gen+PxSg3: аслас
     ачыс+Pron+Refl+Abl+PxSg3: ассис
     ачыс+Pron+Refl+Dat+PxSg3: аслыс
     ачыс+Pron+Refl+Ins+PxSg3: аснас 
     ачыс+Pron+Refl+Com+PxSg3: [аскӧттяс, аскӧттис]
     ачыс+Pron+Refl+Car+PxSg3: [астӧгьяс, астӧгйис]
     ачыс+Pron+Refl+Cns+PxSg3: ачысла
     ачыс+Pron+Refl+Cmpr+PxSg3: ассяс
     ачыс+Pron+Refl+Ine+PxSg3: асас 
     ачыс+Pron+Refl+Ela+PxSg3: ассис
     ачыс+Pron+Refl+Ill+PxSg3: асас
     ачыс+Pron+Refl+Apr+PxSg3: асланяс
     ачыс+Pron+Refl+Apr+PxSg3+Comp: асланясжык # Comp muodot eivät esiinny teksteissä
     ачыс+Pron+Refl+Egr+PxSg3: ассяняс
     ачыс+Pron+Refl+Egr+PxSg3+Comp: ассянясжык
     ачыс+Pron+Refl+Prl+PxSg3: [асӧттяс, асӧттис]
     ачыс+Pron+Refl+Prl+PxSg3+Comp: [асӧттясжык, асӧттисжык]
     ачыс+Pron+Refl+TerI+PxSg3: [асӧдззас, асӧдззис]
     ачыс+Pron+Refl+TerI+PxSg3+Comp: [асӧдззасжык, асӧдззисжык]
     ачыс+Pron+Refl+TerII+PxSg3: ачысви
     ачыс+Pron+Refl+TerII+PxSg3+Comp: ачысвижык
     ачыс+Pron+Refl+AprIne+PxSg3: асланяс # Muodot Apr+muut sijamuodot ivät esiinny teksteissä
     ачыс+Pron+Refl+AprIne+PxSg3+Comp: [асланясжык, асланьжыкас]
     ачыс+Pron+Refl+AprEla+PxSg3: асланьсис
     ачыс+Pron+Refl+AprEla+PxSg3+Comp: [асланьсисжык, асланьжыксис]
     ачыс+Pron+Refl+AprIll+PxSg3: асланяс 
     ачыс+Pron+Refl+AprIll+PxSg3+Comp: [асланясжык, асланьжыкас]
     ачыс+Pron+Refl+AprEgr+PxSg3: асланьсяняс
     ачыс+Pron+Refl+AprEgr+PxSg3+Comp: [асланьсянясжык, асланьжыксяняс]
     ачыс+Pron+Refl+AprPrl+PxSg3: [асланьӧттяс, асланьӧттис]    ачым+Pron+Refl+AprPrl+PxSg3+Comp: [асланьӧттясжык, асланьӧттисжык, асланьжыкӧттяс, асланьжыкӧттис]
     ачыс+Pron+Refl+AprTerI+PxSg3: [асланьӧдззас, асланьӧдззис]
     ачыс+Pron+Refl+AprTerI+PxSg3+Comp: [асланьӧдззасжык, асланьӧдззисжык, асланьжыкӧдззас, асланьжыкӧдззис]
     ачыс+Pron+Refl+AprTerII+PxSg3: асланясви
     ачыс+Pron+Refl+AprTerII+PxSg3+Comp: асланясвижык
 
 
 Pronoun - асьным: # Reflecsive Pronoun 'me itse / мы сами'
     ачым+Pron+Refl+Nom+PxPl1: асьным
     ачым+Pron+Refl+Acc+PxPl1: асьнымӧс
     ачым+Pron+Refl+Gen+PxPl1: асланым
     ачым+Pron+Refl+Abl+PxPl1: ассиным
     ачым+Pron+Refl+Dat+PxPl1: аслыным
     ачым+Pron+Refl+Ins+PxPl1: аснаным 
     ачым+Pron+Refl+Com+PxPl1: [аскӧттяным, аскӧттиным]
     ачым+Pron+Refl+Car+PxPl1: [астӧгьяным, астӧгйиным]
     ачым+Pron+Refl+Cns+PxPl1: асьнымла
     ачым+Pron+Refl+Cmpr+PxPl1: ассяным
     ачым+Pron+Refl+Ine+PxPl1: асаным 
     ачым+Pron+Refl+Ela+PxPl1: ассиным
     ачым+Pron+Refl+Ill+PxPl1: асаным
     ачым+Pron+Refl+Apr+PxPl1: [асланяным, асьнымлань]
     ачым+Pron+Refl+Apr+PxPl1+Comp: [асланянымжык, асьнымланьжык, асьнымжыклань] # Comp muodot eivät esiinny teksteissä
     ачым+Pron+Refl+Egr+PxPl1: [ассяняным, асьнымсянь]
     ачым+Pron+Refl+Egr+PxPl1+Comp: [ассянянымжык, асьнымсяньжык, асьнымжыксянь]
     ачым+Pron+Refl+Prl+PxPl1: [асӧттяным, асӧттиным]
     ачым+Pron+Refl+Prl+PxPl1+Comp: [асӧттянымжык, асӧттинымжык]
     ачым+Pron+Refl+TerI+PxPl1: [асӧдззаным, асӧдззиным]
     ачым+Pron+Refl+TerI+PxPl1+Comp: [асӧдззанымжык, асӧдззинымжык]
     ачым+Pron+Refl+TerII+PxPl1: асьнымви
     ачым+Pron+Refl+TerII+PxPl1+Comp: [асьнымвижык, асьнымжыкви]
     ачым+Pron+Refl+AprIne+PxPl1: [асланяным, асьнымланьын] # Muodot Apr+muut sijamuodot ivät esiinny teksteissä
     ачым+Pron+Refl+AprIne+PxPl1+Comp: [асланянымжык, асланьжыканым, асьнымланьынжык, асьнымжыкланьын]
     ачым+Pron+Refl+AprEla+PxPl1: [асланьсиным, асьнымланись]
     ачым+Pron+Refl+AprEla+PxPl1+Comp: [асланьсинымжык, асланьжыксиным, асьнымланисьжык, асьнымжыкланись]
     ачым+Pron+Refl+AprIll+PxPl1: [асланяным, асьнымланьӧ] 
     ачым+Pron+Refl+AprIll+PxPl1+Comp: [асланянымжык, асланьжыканым, асьнымланьӧжык, асьнымжыкланьӧ]
     ачым+Pron+Refl+AprEgr+PxPl1: [асланьсяняным, асьнымланьсянь]
     ачым+Pron+Refl+AprEgr+PxPl1+Comp: [асланьсянянымжык, асланьжыксяняным, асьнымланьсяньжык, асьнымжыкланьсянь]
     ачым+Pron+Refl+AprPrl+PxPl1: [асланьӧттяным, асланьӧттиным, асьнымланьӧт]
     ачым+Pron+Refl+AprPrl+PxPl1+Comp: [асланьӧттянымжык, асланьӧттинымжык, асланьжыкӧттяным, асланьжыкӧттиным, асьнымланьӧтжык, асьнымжыкланьӧт]
     ачым+Pron+Refl+AprTerI+PxPl1: [асланьӧдззаным, асланьӧдззиным, асьнымланьӧдз]
     ачым+Pron+Refl+AprTerI+PxPl1+Comp: [асланьӧдззанымжык, асланьӧдззинымжык, асланьжыкӧдззаным, асланьжыкӧдззиным, асьнымланьӧдзжык, асьнымжыкланьӧдз]
     ачым+Pron+Refl+AprTerII+PxPl1: асьнымланьви
     ачым+Pron+Refl+AprTerII+PxPl1+Comp: [асьнымланьвижык, асьнымжыкланьви]
 
 
 Pronoun - асьныт: # Reflecsive Pronoun 'te itse / вы сами'
     ачыт+Pron+Refl+Nom+PxPl2: асьныт
     ачыт+Pron+Refl+Acc+PxPl2: асьнытӧ
     ачыт+Pron+Refl+Gen+PxPl2: асланыт
     ачыт+Pron+Refl+Abl+PxPl2: ассиныт
     ачыт+Pron+Refl+Dat+PxPl2: аслыныт
     ачыт+Pron+Refl+Ins+PxPl2: аснаныт 
     ачыт+Pron+Refl+Com+PxPl2: [аскӧттяныт, аскӧттиныт]
     ачыт+Pron+Refl+Car+PxPl2: [астӧгьяныт, астӧгйиныт]
     ачыт+Pron+Refl+Cns+PxPl2: асьнытла
     ачыт+Pron+Refl+Cmpr+PxPl2: ассяныт
     ачыт+Pron+Refl+Ine+PxPl2: асаныт 
     ачыт+Pron+Refl+Ela+PxPl2: ассиныт
     ачыт+Pron+Refl+Ill+PxPl2: асаныт
     ачыт+Pron+Refl+Apr+PxPl2: [асланяныт, асьнытлань]
     ачыт+Pron+Refl+Apr+PxPl2+Comp: [асланянытжык, асьнытланьжык] # Comp muodot eivät esiinny teksteissä
     ачыт+Pron+Refl+Egr+PxPl2: [ассяняныт, асьнытсянь]
     ачыт+Pron+Refl+Egr+PxPl2+Comp: [ассянянытжык, асьнытсяньжык, асьнытжыксянь]
     ачыт+Pron+Refl+Prl+PxPl2: [асӧттяныт, асӧттиныт]
     ачыт+Pron+Refl+Prl+PxPl2+Comp: [асӧттянытжык, асӧттинытжык]
     ачыт+Pron+Refl+TerI+PxPl2: [асӧдззаныт, асӧдззиныт]
     ачыт+Pron+Refl+TerI+PxPl2+Comp: [асӧдззанытжык, асӧдззинытжык]
     ачыт+Pron+Refl+TerII+PxPl2: асьнытви
     ачыт+Pron+Refl+TerII+PxPl2+Comp: асьнытвижык
     ачыт+Pron+Refl+AprIne+PxPl2: [асланяныт, асьнытланьын] # Muodot Apr+muut sijamuodot ivät esiinny teksteissä
     ачыт+Pron+Refl+AprIne+PxPl2+Comp: [асланянытжык, асланьжыканыт, асьнытланьынжык, асьнытжыкланьын]
     ачыт+Pron+Refl+AprEla+PxPl2: [асланьсиныт, асьнытланись]
     ачыт+Pron+Refl+AprEla+PxPl2+Comp: [асланьсинытжык, асланьжыксиныт, асьнытланисьжык, асьнытжыкланись]
     ачыт+Pron+Refl+AprIll+PxPl2: [асланяныт, асьнытланьӧ] 
     ачыт+Pron+Refl+AprIll+PxPl2+Comp: [асланянытжык, асланьжыканыт, асьнытланьӧжык, асьнытжыкланьӧ]
     ачыт+Pron+Refl+AprEgr+PxPl2: асланьсяняныт, асьнытланьсянь
     ачыт+Pron+Refl+AprEgr+PxPl2+Comp: [асланьсянянытжык, асланьжыксяняныт, асьнытланьсяньжык, асьнытжыкланьсянь]
     ачыт+Pron+Refl+AprPrl+PxPl2: [асланьӧттяныт, асланьӧттиныт], асьнытланьӧт
     ачыт+Pron+Refl+AprPrl+PxPl2+Comp: [асланьӧттянытжык, асланьӧттинытжык, асланьжыкӧттяныт, асланьжыкӧттиныт, асьнытланьӧтжык, асьнытжыкланьӧт]
     ачыт+Pron+Refl+AprTerI+PxPl2: [асланьӧдззаныт, асланьӧдззиныт, асьнытланьӧдз]
     ачыт+Pron+Refl+AprTerI+PxPl2+Comp: [асланьӧдззанытжык, асланьӧдззинытжык, асланьжыкӧдззаныт, асланьжыкӧдззиныт, асьнытланьӧдзжык, асьнытжыкланьӧдз]
     ачыт+Pron+Refl+AprTerII+PxPl2: асьнытланьви
     ачыт+Pron+Refl+AprTerII+PxPl2+Comp: [асьнытланьвижык, асьнытжыкланьви]
 
 
 Pronoun - асьныс: # Reflecsive Pronoun 'he itse / они сами'
     ачыс+Pron+Refl+Nom+PxPl3: асьныс
     ачыс+Pron+Refl+Acc+PxPl3: асьнысӧ
     ачыс+Pron+Refl+Gen+PxPl3: асланыс
     ачыс+Pron+Refl+Abl+PxPl3: ассиныс
     ачыс+Pron+Refl+Dat+PxPl3: аслыныс
     ачыс+Pron+Refl+Ins+PxPl3: аснаныс 
     ачыс+Pron+Refl+Com+PxPl3: [аскӧттяныс, аскӧттиныс]
     ачыс+Pron+Refl+Car+PxPl3: [астӧгьяныс, астӧгйиныс]
     ачыс+Pron+Refl+Cns+PxPl3: асьнысла
     ачыс+Pron+Refl+Cmpr+PxPl3: ассяныс
     ачыс+Pron+Refl+Ine+PxPl3: асаныс 
     ачыс+Pron+Refl+Ela+PxPl3: ассиныс
     ачыс+Pron+Refl+Ill+PxPl3: асаныс
     ачыс+Pron+Refl+Apr+PxPl3: [асланяныс, асьныслань]
     ачыс+Pron+Refl+Apr+PxPl3+Comp: [асланянысжык, асьнысланьжык] # Comp muodot eivät esiinny teksteissä
     ачыс+Pron+Refl+Egr+PxPl3: [ассяняныс, асьныссянь]
     ачыс+Pron+Refl+Egr+PxPl3+Comp: [ассянянысжык, асьныссяньжык]
     ачыс+Pron+Refl+Prl+PxPl3: [асӧттяныс, асӧттиныс]
     ачыс+Pron+Refl+Prl+PxPl3+Comp: [асӧттянысжык, асӧттинысжык]
     ачыс+Pron+Refl+TerI+PxPl3: [асӧдззаныс, асӧдззиныс]
     ачыс+Pron+Refl+TerI+PxPl3+Comp: [асӧдззанысжык, асӧдззинысжык]
     ачыс+Pron+Refl+TerII+PxPl3: асьнысви
     ачыс+Pron+Refl+TerII+PxPl3+Comp: асьнысвижык
     ачыс+Pron+Refl+AprIne+PxPl3: [асланяныс, асьнысланьын] # Muodot Apr+muut sijamuodot ivät esiinny teksteissä
     ачыс+Pron+Refl+AprIne+PxPl3+Comp: [асланянысжык, асланьжыканыс, асьнысланьынжык, асьнысжыкланьын]
     ачыс+Pron+Refl+AprEla+PxPl3: [асланьсиныс, асьнысланись]
     ачыс+Pron+Refl+AprEla+PxPl3+Comp: [асланьсинысжык, асланьжыксиныс, асьнысланисьжык, асьнысжыкланись]
     ачыс+Pron+Refl+AprIll+PxPl3: [асланяныс, асьнысланьӧ] 
     ачыс+Pron+Refl+AprIll+PxPl3+Comp: [асланянысжык, асланьжыканыс, асьнысланьӧжык, асьнысжыкланьӧ]
     ачыс+Pron+Refl+AprEgr+PxPl3: [асланьсяняныс, асьнысланьсянь]
     ачыс+Pron+Refl+AprEgr+PxPl3+Comp: [асланьсянянысжык, асланьжыксяняныс, асьнысланьсяньжык, асьнысжыкланьсянь]
     ачыс+Pron+Refl+AprPrl+PxPl3: [асланьӧттяныс, асланьӧттиныс, асьнысланьӧт]
     ачыс+Pron+Refl+AprPrl+PxPl3+Comp: [асланьӧттянысжык, асланьӧттинысжык, асланьжыкӧттяныс, асланьжыкӧттиныс, асьнысланьӧтжык, асьнысжыкланьӧт]
     ачыс+Pron+Refl+AprTerI+PxPl3: [асланьӧдззаныс, асланьӧдззиныс, асьнысланьӧдз]
     ачыс+Pron+Refl+AprTerI+PxPl3+Comp: [асланьӧдззанысжык, асланьӧдззинысжык, асланьжыкӧдззаныс, асланьжыкӧдззиныс, асьнысланьӧдзжык, асьнысжыкланьӧдз]
     ачыс+Pron+Refl+AprTerII+PxPl3: асьнысланьви
     ачыс+Pron+Refl+AprTerII+PxPl3+Comp: [асьнысланьвижык, асьнысжыкланьви]
